ACORDAO-COMPLETO-2408761

ACÓRDÃO 4061/2021 ATA 7/2021 - PRIMEIRA CÂMARA

VISTOS, relatados e discutidos estes autos de 10 (dez) atos de admissões realizadas pelo Ministério da Saúde, submetidos à apreciação deste Tribunal para fins de registro, nos termos do inc. III do art. 71 da Constituição Federal de 1988, atos esses cadastrados e disponibilizados ao TCU por intermédio do Sistema e-Pessoal, na forma dos arts. 2º e 4º da Instrução Normativa TCU 78/2018,
ACORDAM os Ministros do Tribunal de Contas da União, reunidos em Sessão da 1ª Câmara, diante das razões expostas pelo Relator, em:
9.1. excluir do sistema SISAC, por haverem sido cadastrados em duplicidade, os atos de admissão de Viviane Valente Soares Lins constantes das peças 9 e 11 destes autos;
9.2. considerar, com fundamento nos arts. 71, inciso III, da Constituição Federal, 1º, inciso V, e 39, inciso I, da Lei 8.443/1992, 1º, inciso VIII, 259, inciso I, e 260, §1º, do Regimento Interno, legais os atos de admissão de Luciana Peixoto Pessanha da Rosa, Renato José de Souza, Ricardo Mello Barbosa, Rodolfo de Andrade Damasceno, Vivian Savino Campos, Viviane Koenigkan de Azevedo, Viviane Monique Vieira Barbosa e Wagner Luiz Silva de Araújo, concedendo-lhes registro; e
9.3. dar ciência desta deliberação ao órgão de origem e aos interessados.

Pessoal. Atos de Admissão.

Primeira Câmara

Ministério da Saúde.

3. Interessados: Luciana Peixoto Pessanha da Rosa, CPF XXX.574.897-XX; Renato José de Souza, CPF XXX.409.117-XX; Ricardo Mello Barbosa, CPF XXX.699.787-XX; Rodolfo de Andrade Damasceno, CPF XXX.549.227-XX; Vivian Savino Campos, CPF XXX.012.667-XX; Viviane Koenigkan de Azevedo, CPF XXX.687.957-XX; Viviane Monique Vieira Barbosa, CPF XXX.883.277-XX; Viviane Valente Soares Lins, CPF XXX.894.587-XX; Wagner Luiz Silva de Araújo, CPF XXX.773.387-XX.

13.1. Ministros presentes: Walton Alencar Rodrigues (Presidente), Benjamin Zymler, Vital do Rêgo e Jorge Oliveira.
13.2. Ministros-Substitutos presentes: Augusto Sherman Cavalcanti (Relator) e Weder de Oliveira.

AUGUSTO SHERMAN

Cuidam os autos de 10 (dez) atos de admissões realizadas pelo Ministério da Saúde, submetidos à apreciação deste Tribunal para fins de registro, nos termos do inc. III do art. 71 da Constituição Federal de 1988, atos esses cadastrados e disponibilizados ao TCU por intermédio do Sistema e-Pessoal, na forma dos arts. 2º e 4º, da Instrução Normativa TCU 78/2018.
2.	A unidade técnica, ao analisar os fundamentos legais das admissões bem como as informações prestadas pelo órgão do controle interno, lavrou a instrução constante da peça 13, adiante parcialmente transcrita, com eventuais ajustes de forma:
"INTRODUÇÃO
1. Trata-se de atos de admissão, submetidos, para fins de registro, à apreciação do Tribunal de Contas da União (TCU) , de acordo com o art. 71, inciso III, da Constituição Federal.  Os atos foram cadastrados e disponibilizados ao TCU por intermédio do Sistema e-Pessoal, na forma do art. 2º e 4º da Instrução Normativa TCU 78/2018.
2. Os atos desse processo pertencem às seguintes unidades:
2.1. Unidade emissora: MINISTÉRIO DA SAÚDE (VINCULADOR) .
2.2. Unidade cadastradora:  MINISTÉRIO DA SAÚDE (VINCULADOR) .
2.3. Subunidade cadastradora: COORDENAÇÃO GERAL DE GESTÃO DE PESSOAS - CGESP-DF.
EXAME TÉCNICO
Procedimentos aplicados
3. Os procedimentos para exame, apreciação e registro de atos de pessoal encontram-se estabelecidos na Instrução Normativa TCU 78/2018 e na Resolução TCU 206/2007. Essas normas dispõem que os atos de pessoal disponibilizados por meio do e-Pessoal devem ser submetidos previamente a críticas automatizadas, com base em parâmetros predefinidos.
4. As críticas das informações cadastradas na etapa de coleta do ato foram elaboradas e validadas levando-se em conta as peculiaridades de cada ato. Os itens verificados nessa etapa são inerentes a dados cadastrais, fundamentos legais, mapa de tempo, ficha financeira, assim como eventuais ocorrências de acumulação. Trata-se de verificações abrangentes, minuciosas e precisas e sem a necessidade de ação humana e, portanto, menos suscetível a falhas. As críticas aplicadas estão discriminadas no sistema, no Menu e-Pessoal, opção 'Crítica', que podem ser acessadas mediante concessão de perfil específico a servidores do TCU responsáveis pela análise.
5. Além das críticas automatizadas, há verificação humana adicional no caso de haver alertas do sistema ou informações não formatadas, como esclarecimentos do gestor ou do controle interno.  
6. As críticas também consideram os registros do Sistema Integrado de Administração de Recursos Humanos (Siape) . O Siape disponibiliza informações atualizadas sobre as parcelas que integram os proventos, diferentemente, portanto, do e-Pessoal, que informa as parcelas no momento do registro do ato.
7. Essa confrontação com o Siape fornece uma visão atual e verdadeira da situação, o que permite descaracterizar irregularidades e inconsistências que, embora constantes do e-Pessoal, já foram corrigidas.
8.	As verificações detectadas nos atos encontram-se discriminadas na aba de pendências de cada ato no sistema e-Pessoal, bem como nos espelhos dos atos contemplados por esta instrução.
Exame das Constatações
9. Ato: 129322/2019 - Interessado: LUCIANA PEIXOTO PESSANHA DA ROSA - CPF: XXX.574.897-XX
9.1. Parecer do Controle Interno: considerar o ato Análise dispensada de acordo com o art. 14 da IN TCU 78-2018. Justificativa:  Análise dispensada de acordo com o art. 14 da IN TCU 78-2018
9.2. Por intermédio de análises realizadas por esta Unidade Técnica no presente ato, não se constatou irregularidade que obste a chancela pela legalidade.
9.3. Encaminhamento do ato:
9.3.1. Considerar LEGAL e conceder registro do ato de LUCIANA PEIXOTO PESSANHA DA ROSA. 
10. Ato: 129374/2019 - Interessado: RENATO JOSE DE SOUZA - CPF: XXX.409.117-XX
10.1. Parecer do Controle Interno: considerar o ato Análise dispensada de acordo com o art. 14 da IN TCU 78-2018. Justificativa:  Análise dispensada de acordo com o art. 14 da IN TCU 78-2018
10.2. Por intermédio de análises realizadas por esta Unidade Técnica no presente ato, não se constatou irregularidade que obste a chancela pela legalidade.
10.3. Encaminhamento do ato: 
10.3.1. Considerar LEGAL e conceder registro do ato de RENATO JOSE DE SOUZA. 
11. Ato: 129376/2019 - Interessado: RICARDO MELLO BARBOSA - CPF: XXX.699.787-XX
11.1. Parecer do Controle Interno: considerar o ato Análise dispensada de acordo com o art. 14 da IN TCU 78-2018. Justificativa:  Análise dispensada de acordo com o art. 14 da IN TCU 78-2018
11.2. Por intermédio de análises realizadas por esta Unidade Técnica no presente ato, não se constatou irregularidade que obste a chancela pela legalidade.
11.3. Encaminhamento do ato:
11.3.1. Considerar LEGAL e conceder registro do ato de RICARDO MELLO BARBOSA.
12. Ato: 129389/2019 - Interessado: RODOLFO DE ANDRADE DAMASCENO - CPF: XXX.549.227-XX
12.1. Parecer do Controle Interno: considerar o ato Análise dispensada de acordo com o art. 14 da IN TCU 78-2018. Justificativa:  Análise dispensada de acordo com o art. 14 da IN TCU 78-2018
12.2. Por intermédio de análises realizadas por esta Unidade Técnica no presente ato, não se constatou irregularidade que obste a chancela pela legalidade.
12.3. Encaminhamento do ato:
12.3.1. Considerar LEGAL e conceder registro do ato de RODOLFO DE ANDRADE DAMASCENO.
13. Ato: 129587/2019 - Interessado: VIVIAN SAVINO CAMPOS - CPF: XXX.012.667-XX
13.1. Parecer do Controle Interno: considerar o ato Análise dispensada de acordo com o art. 14 da IN TCU 78-2018. Justificativa:  Análise dispensada de acordo com o art. 14 da IN TCU 78-2018
13.2. Por intermédio de análises realizadas por esta Unidade Técnica no presente ato, não se constatou irregularidade que obste a chancela pela legalidade.
13.3. Encaminhamento do ato: 
13.3.1. Considerar LEGAL e conceder registro do ato de VIVIAN SAVINO CAMPOS.
14. Ato: 129617/2019 - Interessado: VIVIANE KOENIGKAN DE AZEVEDO - CPF: XXX.687.957-XX
14.1. Parecer do Controle Interno: considerar o ato Análise dispensada de acordo com o art. 14 da IN TCU 78-2018. Justificativa:  Análise dispensada de acordo com o art. 14 da IN TCU 78-2018
14.2. Por intermédio de análises realizadas por esta Unidade Técnica no presente ato, não se constatou irregularidade que obste a chancela pela legalidade.
14.3. Encaminhamento do ato:
14.3.1. Considerar LEGAL e conceder registro do ato de VIVIANE KOENIGKAN DE AZEVEDO.
15. Ato: 129632/2019 - Interessado: VIVIANE MONIQUE VIEIRA BARBOSA - CPF: XXX.883.277-XX
15.1. Parecer do Controle Interno: considerar o ato Análise dispensada de acordo com o art. 14 da IN TCU 78-2018. Justificativa:  Análise dispensada de acordo com o art. 14 da IN TCU 78-2018
15.2. Por intermédio de análises realizadas por esta Unidade Técnica no presente ato, não se constatou irregularidade que obste a chancela pela legalidade.
15.3. Encaminhamento do ato:
15.3.1. Considerar LEGAL e conceder registro do ato de VIVIANE MONIQUE VIEIRA BARBOSA.
16. Ato: 129638/2019 - Interessado: VIVIANE VALENTE SOARES LINS - CPF: XXX.894.587-XX
16.1. Parecer do Controle Interno: considerar o ato Análise dispensada de acordo com o art. 14 da IN TCU 78-2018. Justificativa:  Análise dispensada de acordo com o art. 14 da IN TCU 78-2018
16.2. Por intermédio de análises realizadas por esta Unidade Técnica no presente ato, não se constatou irregularidade que obste a chancela pela legalidade.
16.3. Encaminhamento do ato:
16.3.1. Considerar LEGAL e conceder registro do ato de VIVIANE VALENTE SOARES LINS. 
17. Ato: 129640/2019 - Interessado: WAGNER LUIZ SILVA DE ARAUJO - CPF: XXX.773.387-XX
17.1. Parecer do Controle Interno: considerar o ato Análise dispensada de acordo com o art. 14 da IN TCU 78-2018. Justificativa:  Análise dispensada de acordo com o art. 14 da IN TCU 78-2018
17.2. Por intermédio de análises realizadas por esta Unidade Técnica no presente ato, não se constatou irregularidade que obste a chancela pela legalidade.
17.3. Encaminhamento do ato:
17.3.1. Considerar LEGAL e conceder registro do ato de WAGNER LUIZ SILVA DE ARAUJO.
18. Ato: 129932/2019 - Interessado: VIVIANE VALENTE SOARES LINS - CPF: XXX.894.587-XX
18.1.Parecer do Controle Interno: considerar o ato Análise dispensada de acordo com o art. 14 da IN TCU 78-2018. Justificativa:  Análise dispensada de acordo com o art. 14 da IN TCU 78-2018
18.2. Por intermédio de análises realizadas por esta Unidade Técnica no presente ato, não se constatou irregularidade que obste a chancela pela legalidade.
18.3. Encaminhamento do ato:
18.3.1. Considerar LEGAL e conceder registro do ato de VIVIANE VALENTE SOARES LINS.
CONCLUSÃO
19. A abrangência e a profundidade das verificações levadas a efeito fundamentam convicção de que os atos 129322/2019, 129617/2019, 129587/2019, 129389/2019, 129632/2019, 129376/2019, 129374/2019, 129638/2019, 129640/2019 e 129932/2019 podem ser apreciados pela legalidade, em razão de não terem sido encontradas irregularidades nos atos, de acordo com o item Exame das Constatações desta instrução.
PROPOSTA DE ENCAMINHAMENTO
20. Ante o exposto, com fundamento no art. 71, inciso III, da Constituição Federal, no art. 1º, inciso V, e art. 39, incisos I e II, da Lei 8.443/1992, no art. 260 do Regimento Interno do Tribunal de Contas da União, propõe-se: 
20.1. Considerar  LEGAIS e conceder o registro dos atos de LUCIANA PEIXOTO PESSANHA DA ROSA, VIVIANE KOENIGKAN DE AZEVEDO, VIVIAN SAVINO CAMPOS, RODOLFO DE ANDRADE DAMASCENO, VIVIANE MONIQUE VIEIRA BARBOSA, RICARDO MELLO BARBOSA, RENATO JOSE DE SOUZA, WAGNER LUIZ SILVA DE ARAUJO e VIVIANE VALENTE SOARES LINS."
3.	Em seu pronunciamento regimental, o Ministério Público junto a esta Casa, neste ato representado pelo Procurador Rodrigo Medeiros de Lima, ainda que manifestando-se de acordo com o restante da proposta apresentada pela unidade técnica, chama a atenção para o fato de que os atos de nº s 129638/2019 e 129932/2019 (peças 9 e 11, respectivamente) tratarem da mesma admissão de Viviane Valente Soares Lins, no cargo de auxiliar de enfermagem, matrícula Siape 1774567, já apreciada pela legalidade por meio do Acórdão 9885/2019-TCU-Primeira Câmara, de minha relatoria, opinando, então, por que lhes seja atribuída a chancela de exclusão por duplicidade, nos termos do Acórdão 2100/2010-TCU-Plenário, Relator Ministro Augusto Nardes (peça 16) .
É o relatório.

não há.

Procurador Rodrigo Medeiros de Lima.

ATOS DE ADMISSÃO. APRESENTAÇÃO, DUPLICADA, DE ATO JÁ ANTERIORMENTE APRECIADO PELA LEGALIDADE. EXCLUSÃO POR DUPLICIDADE DE DOIS ATOS. LEGALIDADE E REGISTRO DOS DEMAIS ATOS.

ATOS DE ADMISSÃO (ADS)

Secretaria de Fiscalização de Pessoal - Sefip.

Cuidam os autos de 10 (dez) atos de admissões realizadas pelo Ministério da Saúde, submetidos à apreciação deste Tribunal para fins de registro, nos termos do inc. III do art. 71 da Constituição Federal de 1988, atos esses cadastrados e disponibilizados ao TCU por intermédio do Sistema e-Pessoal, na forma dos arts. 2º e 4º da Instrução Normativa TCU 78/2018.
2.	A Secretaria de Fiscalização de Pessoal - Sefip opinou pela legalidade dos atos ora em exame.
3.	O Ministério Público junto ao TCU, neste ato representado pelo Procurador Rodrigo Medeiros de Lima, em divergência parcial, defendeu que os atos de nº s 129638/2019 e 129932/2019 (peças 9 e 11, respectivamente) , em função de tratarem da mesma admissão de Viviane Valente Soares Lins no cargo de auxiliar de enfermagem (matrícula Siape 1774567) já apreciada pela legalidade por meio do Acórdão 9885/2019-TCU-Primeira Câmara, de minha relatoria, sejam excluídos por duplicidade, nos termos do Acórdão 2100/2010-TCU-Plenário, Relator Ministro Augusto Nardes (peça 16) .
4.	Manifesto desde já concordância com o posicionamento exarado pela unidade técnica, com os reparos propostos pelo MPTCU, pelos motivos que exponho a seguir.
5.	De fato, verifica-se, a partir da leitura da ficha constante da peça 15, que a admissão da Sra. Viviane Valente Soares Lins no cargo de auxiliar de enfermagem, matrícula Siape 1774567, já foi submetida a este Tribunal por meio do ato nº 22119/2019, aqui vindo a ser apreciada pela legalidade por meio do referido Acórdão 9885/2019-TCU-Primeira Câmara. Configurada a hipótese, portanto, de que os atos de admissão de Viviane Valente Soares Lins constantes destes autos sejam excluídos do sistema SISAC, por haverem sido cadastrados em duplicidade, nos termos do Acórdão 2100/2010-TCU-Plenário.
6.	Quanto aos demais atos, aquiesço ao entendimento da unidade técnica pela legalidade.
	Em assim sendo, proponho que o Tribunal adote o acórdão que ora submeto à deliberação deste Colegiado.
TCU, Sala das Sessões Ministro Luciano Brandão Alves de Souza, em 16 de março de 2021.
AUGUSTO SHERMAN CAVALCANTI 
Relator